臺灣高等法院刑事判決
111年度上訴字第1539號
上  訴  人  
即  被  告  李威成



選任辯護人  黃昱銘律師
            王聖傑律師
上列上訴人即被告因違反毒品危害防制條例案件，不服臺灣士林
地方法院110年度訴字第585號，中華民國111年2月17日第一審判
決（起訴案號：臺灣士林地方檢察署110年度偵字第14798號），
提起上訴，本院判決如下：
    主      文
上訴駁回。
    事實及理由
一、審理範圍：
  ㈠按「上訴得對於判決之一部為之」、「對於判決之一部上訴
    者，其有關係之部分，視為亦已上訴。但有關係之部分為無
    罪、免訴或不受理者，不在此限」、「上訴得明示僅就判決
    之刑、沒收或保安處分一部為之」，民國110年6月16日修正
    公布，自同年月18日起施行之刑事訴訟法第348條第1項、第
    2項、第3項分別定有明文。
  ㈡第一審以上訴人即被告李威成係犯毒品危害防制條例第4條第
    6項、第3項販賣第三級毒品未遂罪，除依刑法第25條第2項
    規定按既遂犯之刑減輕之外，並認被告就本件販賣第三級毒
    品犯行，於偵查及審判中均自白，有毒品危害防制條例第17
    條第2項規定之適用，因而遞減其刑後，判處有期徒刑2年6
    月；另就扣案之含有第三級毒品成分之咖啡包1998包以及供
    犯罪所用之行動電話1支、藍色袋子1個均諭知沒收。被告不
    服原判決提起上訴，於111年4月27日繫屬本院，有原審法院
    111年4月21日士院擎刑大110訴585字第1110208147號函上之
    本院收文戳章可憑（見本院卷第3頁），本案既係於新法施
    行後始繫屬本院之案件，則本案上訴之效力及其範圍，自應
    依現行刑事訴訟法第348條規定判斷。
  ㈢觀諸被告上訴意旨略以：⒈被告於歷次筆錄中已供稱本案毒品
    來源為薛敦尹，並提供與薛敦尹購買毒品之交易時間、地點
    、Line對話紀錄，以及薛敦尹之聯絡電話、住址、車牌號碼
    等；亦提供薛敦尹嘗試說服被告胞弟轉達被告應獨自承擔本
    案販毒全部責任之對話影片等相關具體事證，檢警機關亦開
    始偵查，客觀上足認被告所供屬實，並已足使偵查犯罪公務
    員查獲該正犯或共犯，應依毒品危害防制條例第17條第1項
    規定減輕其刑。⒉被告並未因本案犯行而有獲利，亦未實際
    出售毒品而使毒品流入市面造成擴散，況被告於偵審中均坦
    認犯罪，更積極供出毒品來源，犯後態度良好，衡酌上情，
    本件縱依毒品危害防制條例第17條第1項、第2項，以及刑法
    第25條減輕其刑後，仍有情輕法重之情形，客觀上足以引起
    一般人同情，故仍得再依刑法第59條減輕其刑等語。另被告
    於本院審理程序中表示上訴意旨係認原審量刑過重，希望從
    輕量刑，辯護人亦明確表示僅針對量刑上訴，關於原審判決
    所認定之犯罪事實及所犯法條並不爭執等語（本院卷第118
    頁）。衡諸上情，顯見被告僅就原判決之量刑提起上訴，故
    依刑事訴訟法第348條第3項規定及修法理由，本院審理範圍
    僅限於原判決所處之刑，不及於原判決所認定犯罪事實、所
    犯法條（罪名）與原判決所諭知沒收部分。
  ㈣惟本案既屬有罪判決，依法有其應記載事項，且量刑係以原
    判決所認定之犯罪事實及論罪等為據，故就本案犯罪事實、
    所犯法條（罪名）及沒收部分之記載均引用第一審判決書所
    記載之事實、證據及理由（如附件）。　
二、經查：
　㈠本件並無毒品危害防制條例第17條第1項減免其刑規定之適用
    ：
　　按毒品危害防制條例第17條第1項所謂「供出毒品來源，因
    而查獲其他正犯或共犯者」，係指犯罪行為人供出毒品來源
    之對向性正犯，或與其具有共同正犯、共犯（教唆犯、幫助
    犯）關係之毒品由來之人的相關資料，諸如其前手或共同正
    犯、共犯之姓名、年籍、住居所，或其他足資辨別之特徵等
    項，使調查或偵查犯罪之公務員得據以對之發動調查或偵查
    程序，並因此而確實查獲其人、其犯行者，始足該當。若被
    告僅表示願供出來源，或係已供出來源，然迄審理辯論終結
    前尚未查獲者，均難邀此寬典。查被告雖於警詢、偵查時均
    供稱其毒品來源為綽號「豬嘿」、「豬仔」之人，並指認該
    人即為「薛敦尹」，甚或指出聯絡電話、住址及車牌號碼，
    然臺灣士林地方檢察署前此函覆原審略以：「現由另案偵辦
    中惟尚未查獲」等語，臺北市政府警察局士林分局亦函覆原
    審略以：「本案本分局業與高雄市刑事警察大隊共組專案小
    組，並報請臺灣高雄地方檢察署育股檢察官指揮偵辦，刻正
    持續蒐證，尚未查緝到案」等語，有臺灣士林地方檢察署11
    0年12月24日士檢卓紀110偵14798字第1109057056號函、臺
    北市政府警察局士林分局110年12月30日北市警士分刑字第1
    103051426號函在卷可稽（見原審卷第75、89頁）。被告上
    訴後，本院亦分別向臺灣士林地方檢察署、臺北市政府警察
    局士林分局、臺灣高雄地方檢察署函詢是否已因被告之供述
    查獲其所指毒品來源，首經臺北市政府警察局士林分局於11
    1年5月13日以北市警士分刑字第1113009245號函覆本院略以
    ：「本分局業已於111年5月份派員前往高雄第二監獄辦理借
    訊毒品上游薛敦尹，待相關案情釐清後，再行辦理案件移送
    」，臺灣士林地方檢察署則於111年5月16日以士檢卓紀以11
    0偵14798字第1119024018號函覆本院略以：「有關被告李威
    成毒品上游『薛敦尹』案件，已另由臺灣高雄地方檢察署指揮
    偵辦中」，臺北市政府警察局士林分局復於111年6月6日以
    北市警士分刑字第1113011039號函覆本院略以：「本分局業
    於111年5月10日，派員前往高雄第二監獄借訊犯嫌薛敦尹，
    並於111年5月30日以市警士分刑字第1113008088號刑事案件
    報告書，移請臺灣高雄地方檢察署偵辦在案」，嗣臺灣高雄
    地方檢察署於111年6月20日以雄檢信宇111偵16475字第1119
    045299號函覆本院略以：「本署並無因李威成供述而查獲毒
    品上游」（本院卷第63、65、81、85頁）。是以，被告雖數
    次陳述其毒品來源為薛敦尹，臺北市政府警察局士林分局員
    警亦依被告之指述前往借訊薛敦尹，並移請臺灣高雄地方檢
    察署偵辦，惟迄今並未能查獲被告所供出之毒品上源即薛敦
    尹有何與被告所犯之本案有關之違反毒品危害防制條例案件
    ，故被告之指述僅屬提供他案線報之性質，本件尚無因被告
    供出毒品來源，因而查獲其他正犯或共犯之情形存在，自無
    適用毒品危害防制條例第17條第1項規定予以減輕其刑之餘
    地。被告上訴暨辯護人為被告辯護稱本件應有毒品危害防制
    條例第17條第1項減免其刑規定之適用，尚非可採。
  ㈡本件同無刑法第59條減輕其刑規定之適用：
    按刑法第59條規定之酌量減輕其刑，必須犯罪另有特殊之原
    因與環境，在客觀上足以引起一般同情，認為即使宣告法定
    最低度刑，猶嫌過重者，始有其適用。此所謂法定最低度刑
    ，固然包括法定最低本刑；惟遇有其他法定減輕事由時，則
    係指適用其他法定減輕事由減輕其刑後之最低度刑而言。倘
    被告另有其他法定減輕事由，應先適用該法定減輕事由減輕
    其刑後，猶認其犯罪之情狀顯可憫恕，即使科以該減輕後之
    最低度刑仍嫌過重者，始得適用刑法第59條規定酌量減輕其
    刑（最高法院105年度台上字第2625號判決意旨參照）。原
    審就本案被告所犯，已分別適用刑法第25條第2項、毒品危
    害防制條例第17條第2項規定遞減其刑，相較原本之法定刑
    ，已減輕甚多（按：販賣第三級毒品之法定最低度刑為有期
    徒刑7年，經遞減輕刑度後，原審量處有期徒刑2年6月），
    要已無情輕法重之憾。衡以被告無視政府反毒政策及宣導，
    於公開網頁張貼販賣含有第三級毒品成分之咖啡包訊息，且
    本件所欲販賣及交付之毒品咖啡包數量高達1998包，難認未
    具相當之規模，對於國民身心健康及社會秩序有高度危害，
    當非個人一己生命、身體法益所可比擬，復考量被告正值青
    壯，尤應依循正軌獲取所得，其所為販賣毒品犯行，相較於
    安分守己正當工作者，甚而家境清苦仍堅毅憑己力適法謀生
    之人，顯無法引起一般人之同情或憫恕，更不得以尚有未成
    年子女需要撫養、仍有母親、祖母需要照顧等情，以為犯罪
    之情狀顯可憫恕。至本件為販毒未遂，被告自未有任何獲利
    及實際賣出毒品，而經原審以刑法第25條第2項減輕其刑，
    而被告自始坦承犯行，亦經原審依毒品危害防制條例第17條
    第2項之規定減輕其刑，此均非審酌犯罪情狀是否顯可憫恕
    之範疇，況被告既無畏嚴刑之峻厲鋌而走險，當為其行為負
    責。因此，綜觀全案情節，實難認屬輕微，誠無另有特殊之
    原因或堅強事由，而在客觀上足以引起一般同情之處，自無
    再依刑法第59條規定減輕其刑之餘地。從而，被告上訴暨辯
    護人為被告辯護稱本件亦應有刑法第59條減輕其刑規定之適
    用，同屬無據。
　㈢另本件扣案之2支行動電話，廠牌、型號均為IPHONE12 PRO M
    AX，依扣押物品目錄表所示，分別為被告（門號0000000000
    ）及案發時與被告併同在場之被告女友楊軒語（門號000000
    0000）所有，而被告自承其曾持所有之行動電話與毒品上游
    及冒充買家之員警聯繫，而經原審依毒品危害防制條例第19
    條第1項宣告沒收，而案外人楊軒語所有之行動電話則無證
    據供本件販賣第三級毒品所用，未經原審併予宣告沒收。惟
    該行動電話既屬楊軒語所有，所應發還之對象暨有權聲請發
    還之人即為楊軒語，故辯護人於本院審理時聲請將楊軒語所
    有之行動電話發還予被告，顯有誤會，末此敘明。　
三、綜上所述，被告上訴意旨所指各節，俱非可採，故其上訴為
    無理由，應予駁回。
據上論斷，應依刑事訴訟法第373條、第368條，判決如主文。
本案經檢察官黃子宜提起公訴，被告提起上訴後，由檢察官劉俊
杰到庭執行職務。　　
中　　華　　民　　國　　111 　年　　7 　　月　　28　　日
                  刑事第十六庭  審判長法　官  劉嶽承
                                      法　官  王耀興
                                      法　官  古瑞君
以上正本證明與原本無異。
如不服本判決，應於收受送達後20日內向本院提出上訴書狀，其
未敘述上訴之理由者並得於提起上訴後20日內向本院補提理由書
（均須按他造當事人之人數附繕本）「切勿逕送上級法院」。
                                      書記官  林君縈
中　　華　　民　　國　　111 　年　　7 　　月　　28　　日
附錄：本案論罪科刑法條全文
毒品危害防制條例第4條
製造、運輸、販賣第一級毒品者，處死刑或無期徒刑；處無期徒
刑者，得併科新臺幣三千萬元以下罰金。
製造、運輸、販賣第二級毒品者，處無期徒刑或十年以上有期徒
刑，得併科新臺幣一千五百萬元以下罰金。
製造、運輸、販賣第三級毒品者，處七年以上有期徒刑，得併科
新臺幣一千萬元以下罰金。
製造、運輸、販賣第四級毒品者，處五年以上十二年以下有期徒
刑，得併科新臺幣五百萬元以下罰金。
製造、運輸、販賣專供製造或施用毒品之器具者，處一年以上七
年以下有期徒刑，得併科新臺幣一百五十萬元以下罰金。
前五項之未遂犯罰之。
附件
臺灣士林地方法院刑事判決
110年度訴字第585號
公　訴　人　臺灣士林地方檢察署檢察官
被　　　告　李威成　
選任辯護人　王聖傑律師
　　　　　　高逸文律師
上列被告因毒品危害防制條例案件，經檢察官提起公訴（110年
度偵字第14798號），本院判決如下：
    主  文
李威成販賣第三級毒品，未遂，處有期徒刑貳年陸月。扣案如附
表所示之物均沒收。
    事  實
一、李威成明知「4-甲基甲基卡西酮」（Mephedrone）係屬毒品
    危害防制條例列管之第三級毒品，依法不得販賣，竟意圖營
    利而基於販賣第三級毒品之犯意，以「皇冠有人要收嗎便宜
    出售」之暱稱在「微信」社群軟體之「廣告買賣支援板」群
    組之公開網頁上張貼「皇冠有人要收嗎便宜出售、皇冠酒好
    喝不打槍要的加好友便宜出售、要多少有多少南部佳、打槍
    全額退」等販賣含有第三級毒品成分之咖啡包之訊息，嗣有
    臺北市政府警察局士林分局員警於110年8月18日執行網路巡
    邏時發現，遂佯稱欲購買上述毒品，而以通訊軟體「faceti
    me」與李威成聯繫，並達成以新臺幣(下同) 38萬元之價格
    購買含有第三級毒品「4-甲基甲基卡西酮」（Mephedrone）
    成分之皇冠包裝咖啡包2,000包之約定，並相約於110年8月1
    9日凌晨4時10分許，在臺北市○○區○○○路0段000號前進行交
    易。嗣李威成依約於上開時間，攜帶含有前揭第三級毒品成
    分之皇冠包裝咖啡包1,998包前往約定地點欲與買家完成交
    易，於李威成到達上址將前揭毒品咖啡包交付買家，適欲收
    取38萬元之際，當場為警逮捕而未遂，並扣得前揭含有第三
    級毒品成分之皇冠包裝咖啡包1,998包（總毛重9628.55公克
    ，檢出第三級毒品「4-甲基甲基卡西酮」成分）、藍色袋子
    1個及行動電話1支(廠牌：IPhone12 Pro Max；門號：00000
    00000；IMEI：000000000000000)。
二、案經臺北市政府警察局士林分局報告臺灣士林地方檢察署檢
    察官偵查起訴。
    理  由
壹、證據能力方面
    本判決所引用被告李威成以外之人於審判外之陳述，雖屬傳
    聞證據，然被告及其辯護人於本院準備程序中表示同意作為
    證據（見本院卷第82頁），本院審酌上開證據資料作成時之
    情況，尚無違法不當及證明力明顯過低之瑕疵，亦認為以之
    作為證據應屬適當，爰依刑事訴訟法第159條之5第1項規定
    ，認有證據能力。
貳、實體方面
一、上揭事實，業據被告於警詢、偵訊及本院訊問、準備程序、
    審理時均坦承不諱（見臺灣士林地方檢察署110年度偵字第14
    798號卷【下稱偵卷】第13至16、21至26、27至29、173至18
    3、195至199頁，本院卷第45至50、79至83、109至120頁）
    ，並有臺北市政府警察局士林分局偵查隊警員馬廣豪110年8
    月19日之職務報告、警方與被告間FACETIME之通話紀錄錄音
    譯文、交通部民用航空局航空醫務中心110年8月19日航藥鑑
    字第0000000號毒品鑑定書、被告在WECHAT所刊登之販賣毒
    品訊息廣告截圖、警方與被告在WECHAT聊天對談內容及時間
    對照截圖、現場交易蒐證照片及扣案毒品蒐證照片暨現場搜
    索影片光碟、等件附卷可稽（見偵卷第79、81至84、85、89
    、93至95、101至115頁），且有警方查獲如附表所示之物扣
    案可佐，此有臺北市政府警察局士林分局110年8月19日搜索
    扣押筆錄暨扣押物目錄表附卷為憑（見偵卷第55至63頁），
    而扣案如附表編號1所示之毒品咖啡包1,998包經送鑑定結果
    ，均檢出第三級毒品4-甲基甲基卡西酮成分乙情，有前揭毒
    品鑑定書在卷可憑（見偵卷第85頁），足見被告前開任意性
    自白應與事實相符，堪予採信。又所謂販賣，僅須行為人主
    觀上有營利意圖，至實際上是否已經獲利，則非所問，且販
    賣者從各種「價差」、「量差」或「純度」謀取差額為利潤
    之方式，或有差異，然其所圖利益之非法販賣行為目的，並
    無二致。查本件被告所為販賣第三級毒品犯行雖係經員警誘
    捕偵查，而未實際取得價金，惟被告自承：其係以總價20萬
    之價格購得本件所販賣之毒品咖啡包，係以總價38萬元之價
    格售予佯裝買家之員警等語（見本院卷第81頁），堪認被告
    本件犯行係基於營利之意圖所為無訛。綜上，本案事證明確
    ，被告於前揭時、地販賣第三級毒品未遂之犯行，堪予認定
    ，應依法論罪科刑。
二、論罪科刑
（一）按刑事偵查技術上所謂之「釣魚」，係指對於原已犯罪或
      具有犯罪故意之人，以設計引誘之方式，迎合其要求，使
      其暴露犯罪事證，再加以逮捕或偵辦者而言；而所謂「陷
      害教唆」，則係指行為人原不具犯罪之故意，純因司法警
      察之設計教唆，始萌生犯意，進而實行犯罪構成要件之行
      為者而言。前者純屬偵查犯罪技巧之範疇，並未違反憲法
      對於基本人權之保障，且於公共利益之維護有其必要性，
      故依「釣魚」方式所蒐集之證據資料，原則上非無證據能
      力；而後者因係以引誘或教唆犯罪之不正當手段，使原無
      犯罪故意之人，因而萌生犯意實行犯罪行為，再進而蒐集
      其犯罪之證據加以逮捕偵辦；其手段顯然違反憲法對於基
      本人權之保障，且已逾越偵查犯罪之必要程度，對於公共
      利益之維護並無意義，因此所取得之證據資料，應不具有
      證據能力（最高法院97年度台上字第6311號判決要旨可資
      參照）。又刑事偵查技術上所謂之「釣魚」，係指對於原
      已犯罪或具有犯罪故意之人，以設計引誘之方式，迎合其
      要求，使其暴露犯罪事證，再加以逮捕或偵辦者而言，此
      乃純屬偵查犯罪技巧之範疇，並未違反憲法對於基本人權
      之保障，且於公共利益之維護有其必要性，於此誘捕偵查
      案件，販毒者雖有販毒之故意，且依約攜帶毒品前往交付
      ，並已著手實施販毒之行為，然因係受警員引誘偽稱欲購
      買毒品，警員原無買受毒品之意思，其虛與買賣毒品，意
      在辦案，以求人贓俱獲，伺機逮捕，事實上不能真正完成
      買賣毒品之行為，而應僅論以販賣毒品未遂罪（最高法院
      89年度台上字第3434號、91年度台上字第3443號、93年度
      台上字第4426號及107年度台上字第2233號判決意旨參照
      ）。查被告原即具有販賣扣案毒品咖啡包之故意，而以事
      實欄所載方式對外吸引欲購買毒品之人，經警佯與被告聯
      繫毒品交易事宜，使被告暴露犯罪事證，是員警此種偵查
      方式乃屬「釣魚」，而非「陷害教唆」，惟佯裝買家之員
      警實際上既無購買真意，事實上並無可能完成本案毒品交
      易，則被告上開所為，應僅論以販賣第三級毒品犯行未遂
      罪。
（二）按4-甲基甲基卡西酮係毒品危害防制條例第2條第2項第3
      款所列管之第三級毒品。是核被告所為，係犯毒品危害防
      制條例第4條第6項、第3項販賣第三級毒品未遂罪。又被
      告於販賣前意圖販賣而持有第三級毒品之犯行，與販賣第
      三級毒品之犯行，為法規競合關係，僅以販賣第三級毒品
      罪論處。
（三）被告前因公共危險案件，經臺灣高雄地方法院以104年度
      簡字第1011號判決有期徒刑4月確定；又因公共危險案件
      ，經臺灣高雄地方法院以104年度簡字第1187號判決有期
      徒刑3月確定，上開2案經臺灣高雄地方法院以104年度聲
      字第4673號裁定應執行有期徒刑6月確定；嗣被告又因公
      共危險、妨害自由案件，經臺灣高雄地方法院以105年度
      訴字第54號判處應執行有期徒刑2年確定，上開案件經臺
      灣高雄地方法院以107年度聲字第3423號裁定應執行有期
      徒刑2年4月確定，於107年12月28日縮刑期滿假釋出監併
      付保護管束，在108年6月24日保護管束期滿，假釋未經撤
      銷，其未執行之刑，以已執行論等情，有臺灣高等法院被
      告前案紀錄表在卷可憑，被告於有期徒刑執行完畢後5年
      內，故意再犯本案有期徒刑以上之罪，係屬累犯。然審酌
      被告前所涉該罪，與本件犯罪事實之犯罪類型及法益種類
      均屬有別，罪質互異，卷內亦無證據認定其有特別惡性及
      對刑罰反應力薄弱之具體事由，爰參照司法院釋字第775
      號解釋意旨，本院裁量後認不依刑法第47條第1項規定加
      重其刑為宜。
（四）刑之減輕事由 
　  1.按未遂犯之處罰，以有特別規定者為限，並得按既遂犯之
      刑減輕之，刑法第25條第2項亦定有明文。查被告前揭販
      賣第三級毒品之行為，已著手於販賣行為之實施，惟因員
      警喬裝買家，自始不具購買毒品之真意，被告因而未售出
      任何第三級毒品咖啡包，其犯罪屬未遂，所生損害較既遂
      犯為輕，爰依刑法第25條第2項規定，按既遂犯之刑減輕
      之。
　　2.再按犯第4條至第8條之罪於偵查及歷次審判中均自白者，
      減輕其刑，毒品危害防制條例第17條第2項亦有明文。查
      被告就本件販賣第三級毒品犯行，於偵查及審判中均自白
      不諱，符合前揭偵審自白減輕規定鼓勵犯罪行為人自白、
      悔過，以期訴訟經濟、節約司法資源而設之立法目的，應
      有毒品危害防制條例第17條第2項規定之適用，爰依前開
      規定遞減輕其刑。
　　3.又按毒品危害防制條例第17條第1項所謂「供出毒品來源
      ，因而查獲其他正犯或共犯者」，係指犯罪行為人供出毒
      品來源之對向性正犯，或與其具有共同正犯、共犯（教唆
      犯、幫助犯）關係之毒品由來之人的相關資料，諸如其前
      手或共同正犯、共犯之姓名、年籍、住居所，或其他足資
      辨別之特徵等項，使調查或偵查犯罪之公務員得據以對之
      發動調查或偵查程序，並因此而確實查獲其人、其犯行者
      ，始足該當。若被告僅表示願供出來源，或係已供出來源
      ，然迄審理辯論終結前尚未查獲者，均難邀此寬典。查被
      告雖於警詢、偵查時均供稱其毒品來源為綽號「豬嘿」、
      「豬仔」之人，並指認該人即為「薛敦尹」（見偵卷第25
      、175頁），然參之臺灣士林地方檢察署函覆略以：「現
      由另案偵辦中惟尚未查獲」等語，臺北市政府警察局士林
      分局則函覆略以：「本案本分局業與高雄市刑事警察大隊
      共組專案小組，並報請臺灣高雄地方檢察署育股檢察官指
      揮偵辦，刻正持續蒐證，尚未查緝到案」等語，有臺灣士
      林地方檢察署110年12月24日士檢卓紀110偵14798字第110
      9057056號函、臺北市政府警察局士林分局110年12月30日
      北市警士分刑字第1103051426號函在卷可稽（見本院卷第
      75、89頁），可知目前尚未查獲被告所供毒品來源，故本
      件尚無因被告之供出毒品來源，因而查獲其他正犯或共犯
      之情形存在，而無適用毒品危害防制條例第17條第1項規
      定予以減輕其刑之餘地，辯護人主張本件應有毒品危害防
      制條例第17條第1項減免其刑規定之適用（見本院卷第118
      頁），尚非可採。　
（四）爰審酌毒品對社會秩序及國民健康危害至深且鉅，嚴重影
      響社會治安，製造、運輸、販賣等行為情節尤重，更應嚴
      加非難，所為實乃法所不容而懸為厲禁，被告明知毒品對
      人體健康戕害甚鉅，不得販賣，仍無視於我國政府禁絕毒
      害之堅定立場，僅圖一己私人經濟利益，任意販賣毒品予
      他人牟利，若其所為既遂，將肇生他人施用毒品之來源，
      足以使購買施用者導致精神障礙與性格異常，甚至造成人
      民生命健康受損之成癮性及危險性，不僅戕害國人身體健
      康，且有危害社會安全之虞，顯已對社會治安造成潛在性
      危險，侵害社會、國家法益非輕，殊值非難，惟念被告犯
      後坦承犯行，應知悔悟，雖未實際賣出並交付予他人即為
      警查獲，尚未流入市面，然斟酌其販賣之毒品咖啡包數量
      甚鉅，對社會具有潛在之風險非小，暨考量其犯罪之動機
      、手段、情節，及其自述之智識程度、家庭生活與經濟狀
      況（見本院卷第118頁）等一切情狀，量處如主文所示之
      刑。
三、沒收部分
（一）扣案如附表編號1所示之毒品咖啡包1,998包，經鑑驗結果
      ，均含有第三級毒品4-甲基甲基卡西酮成分乙情，業如前
      述，均屬違禁物，皆應依刑法第38條第1項規定宣告沒收
      。又各該盛裝毒品之包裝袋，以現今所採行之鑑驗方式，
      包裝袋仍會殘留微量毒品，而無法將之完全析離，亦均刑
      法第38條第1項之規定，一併諭知沒收。至鑑定時經取樣
      鑑驗耗用之上開毒品，因已不存在而滅失，自無庸宣告沒
      收。
（二）扣案如附表編號2、3所示之行動電話1支及藍色袋子1個，
      為被告所有，分別係供其本案刊登前開販賣毒品廣告訊息
      及佯裝買家之員警使用，與攜帶毒品所用乙情，業據被告
      供承在卷（見本院卷第81、116頁），應依毒品危害防制
      條例第19條第1項規定，宣告沒收。
據上論斷，應依刑事訴訟法第299條第1項前段，毒品危害防制條
例第4條第6項、第3項、第17條第2項、第19條第1項，刑法第11
條、第25條第2項、第38條第1項，判決如主文。　　　
中　　華　　民　　國　　111 　年　　2 　　月　　17　日 
                   刑事第八庭　 審判長法  官  蔡守訓

                                      法  官  蘇琬能
　　　　　　　　　　　　　　　　　　
　　　　　　　　　　　　　　　　　　  法  官  黃依晴
以上正本證明與原本無異。
如不服本判決應於收受送達後20日內向本院提出上訴書狀，並應
敘述具體理由。其未敘述上訴理由者，應於上訴期間屆滿後20日
內向本院補提理由書 (均須按他造當事人之人數附繕本 )「切勿
逕送上級法院」。
                                      書記官  楊雅媖
中　　華　　民　　國　　111 　年　　2 　　月　　17　　日
附表
編號 扣案物及數量 1 含有第三級毒品成分之皇冠包裝咖啡包1,998包（總毛重9628.55公克，檢出「4-甲基甲基卡西酮」成分） 2 行動電話1支(廠牌：IPhone12 Pro Max；門號：0000000000；IMEI：000000000000000) 3 藍色袋子1個 

本案所犯法條：
毒品危害防制條例第4條
製造、運輸、販賣第一級毒品者，處死刑或無期徒刑；處無期徒
刑者，得併科新臺幣三千萬元以下罰金。
製造、運輸、販賣第二級毒品者，處無期徒刑或十年以上有期徒
刑，得併科新臺幣一千五百萬元以下罰金。
製造、運輸、販賣第三級毒品者，處七年以上有期徒刑，得併科
新臺幣一千萬元以下罰金。
製造、運輸、販賣第四級毒品者，處五年以上十二年以下有期徒
刑，得併科新臺幣五百萬元以下罰金。
製造、運輸、販賣專供製造或施用毒品之器具者，處一年以上七
年以下有期徒刑，得併科新臺幣一百五十萬元以下罰金。
前五項之未遂犯罰之。